臺灣高雄地方法院民事裁定　　　　　　　 111年度聲字第30號
聲　請　人　羅莉萍　
相　對　人　呂季真　
上列當事人間聲請停止執行事件，本院裁定如下：
    主  文
聲請人以新臺幣10萬元供擔保後，本院一一０年度司執字第一一
三八六七號返還共有物強制執行事件所為之強制執行程序，於本
院一一一年度審訴字第一三一號債務人異議之訴事件判決確定或
終結前，應暫予停止。
    理  由
一、聲請意旨略以：相對人持本院108 年度訴字第1122號民事確
    定判決為執行名義，對聲請人現占用之文化皇家大樓（下稱
    系爭大樓）之共有部分即坐落高雄市○○區○○○段○○段
    0000地號土地上之同小段17210 建號如該判決附表編號A 部
    分所示停車位（下稱系爭停車位）返還全體共有人，經本院
    民事執行處以110 年度司執字第113867號返還共有物強制執
    行事件（下稱系爭執行事件）受理在案，並訂於民國111 年
    3 月2 日下午2 時15分至現場履勘及指界。惟聲請人已於11
    0 年11月3 日購買同大樓內之同小段17087 建號建物（含共
    有部分17210 建號之權利範圍34/10000），並辦畢所有權移
    轉登記。故聲請人現亦系爭大樓之區分所有權人，有權使用
    上開17210 建號建物，相對人應不得持上開判決請求聲請人
    返還系爭停車位。聲請人已對系爭執行事件提起債務人異議
    之訴，爰依強制執行法第18條第2 項之規定，願供擔保請求
    准予裁定停止系爭執行事件之強制執行程序等語。
二、按強制執行程序開始後，除法律另有規定外，不停止執行；
    有回復原狀之聲請，或提起再審或異議之訴，或對於和解為
    繼續審判之請求，或提起宣告調解無效之訴、撤銷調解之訴
    ，或對於許可強制執行之裁定提起抗告時，法院因必要情形
    或依聲請定相當並確實之擔保，得為停止強制執行之裁定，
    強制執行法第18條第1 、2 項分別定有明文。依此規定，只
    須當事人提起異議之訴，在該異議之訴確定前，法院如認有
    必要，得依聲請為停止執行之裁定；其在當事人願供擔保，
    聲請停止強制執行時，法院如認有必要，亦得定相當並確實
    之擔保，為停止強制執行之裁定。
三、經查：
  ㈠相對人以上開民事確定判決為執行名義，就聲請人現占用之
    系爭停車位聲請強制執行，經本院以系爭執行事件受理在案
    。聲請人嗣提起債務人異議之訴，經本院以111 年度審訴字
    第131 號債務人異議之訴事件（下稱系爭異議之訴事件）受
    理等節，有聲請人提出之起訴狀、系爭執行事件110 年12月
    29日雄院和110 司執嘉字第113867號執行命令、建物登記謄
    本暨所有權狀、上開民事確定判決為憑，並有本院案件索引
    查詢結果可參，堪認屬實。本院斟酌系爭執行事件若繼續執
    行，聲請人現占有之系爭停車位一經他人占有，聲請人事後
    縱獲勝訴，恐須再提起其他訴訟始可請求返還，故認系爭執
    行事件有停止執行之必要。
  ㈡次按法院裁定准許停止強制執行所定之擔保金，係備供債權
    人因停止執行所受損害之賠償，其數額應依標的物停止執行
    後，債權人未能即時受償或利用該標的物所受之損害額，或
    其因另供擔保強制執行所受之損害額定之，非以標的物之價
    值或其債權額為依據（最高法院91年度台抗字第429 號裁定
    意旨參照）。本件相對人因停止執行所受之損害，應為無法
    立即受償執行金額之損失，若暫予停止執行程序，相對人因
    而無法運用可能受有之期間損害額，應以債權人延時受償期
    間利息之差額為評估依據。而系爭停車位之價值經本院108
    年度訴字第1122號返還共有物事件核定為新臺幣（下同）76
    萬8,000 元，相對人未能由系爭執行程序取得系爭停車位再
    及時取得運用，應以執行標的物之價值總額為計。再參酌聲
    請人所提出之系爭異議之訴，其訴訟標的價額未逾150 萬元
    ，為應行通常訴訟程序但不得上訴第三審之事件，依據司法
    院頒布各級法院辦案期限實施要點規定之第一、二審通常程
    序審判案件期限，再依系爭異議之訴案情複雜程度，預估聲
    請人提起上開訴訟獲准停止執行，因而致相對人執行延宕之
    期間約2.5 年，相對人可能因無法取回系爭停車位再予運用
    而發生相當於利息之損失，本院認該項損失之利率，以依法
    定利率即週年利率5 ％計算較為客觀，且不受利率波動之影
    響，應屬核算相對人因停止執行所受損害最妥適標準，則依
    前揭標準計算結果，聲請人應提供之擔保金額應以10萬元為
    適當。
四、依強制執行法第18條第2項，裁定如主文。
中    華    民    國   111    年    2     月    23    日
                  民事第四庭  法  官  徐彩芳
以上正本係照原本作成。
如對本裁定抗告須於裁定送達後10日內向本院提出抗告狀，並繳
納裁判費新台幣1,000元。
中    華    民    國   111    年    2     月    23    日
                              書記官  盧瑞芳